hr-HR: Vozila i dijelovi vozila > Dijelovi i oprema za vozila > Dijelovi za motorna vozila > Kontrola klime za motorna vozila: AC kompresori; AC kondenzatori; AC isparivači; AC crijeva; Motori puhala; Moduli kontrole klime; Kontrole grijača; Jezgre grijača
nl: Voertuigen en onderdelen > Voertuigonderdelen en -accessoires > Motorvoertuigonderdelen > Klimaatbeheersing voor motorvoertuigen: AC-compressors; AC-condensors; AC-verdampers; AC-slangen; Ventilatormotoren; Klimaatbeheersingsmodules; Verwarmingsbediening; Verwarmingskernen
sv: Fordon och delar > Fordonsdelar och tillbehör > Fordonsdelar > Klimatkontroll för motorfordon: AC-kompressorer; AC-kondensatorer; AC-förångare; AC-slangar; Fläktmotorer; Klimatkontrollmoduler; Värmarkontroller; Värmarkärnor
en: Vehicles & Parts > Vehicle Parts & Accessories > Motor Vehicle Parts > Motor Vehicle Climate Control: AC Compressors; AC Condensers; AC Evaporators; AC Hoses; Blower Motors; Climate Control Modules; Heater Controls; Heater Cores
hu: Járművek és alkatrészek > Járműalkatrészek és -kiegészítők > Gépjárműalkatrészek > Gépjármű-klímaszabályozás: AC kompresszorok; AC kondenzátorok; AC elpárologtatók; AC tömlők; Légfúvó motorok; Klímaszabályozási modulok; Fűtésszabályzók; Fűtőmagok
nb: Kjøretøy og deler > Deler og tilbehør til kjøretøy > Kjøretøydeler > Klimakontroll i kjøretøy: AC-kompressorer; AC-kondensere; AC-fordampere; AC-slanger; Viftemotorer; Klimakontrollmoduler; Varmekontroller; Varmeapparatregistre
fi: Ajoneuvot ja osat > Ajoneuvojen osat ja tarvikkeet > Moottoriajoneuvojen osat > Moottoriajoneuvojen ilmastointi: Ilmastointikompressorit; Ilmastointilauhduttimet; Ilmastointihöyrystimet; Ilmastointiletkut; Puhaltimen moottorit; Ilmastointimoduulit; Lämmittimen säätimet; Lämmittimen ytimet
pt-BR: Veículos e peças > Peças e acessórios de veículos > Peças para veículos motorizados > Controle de temperatura de veículos: Compressores de AC; Condensadores de AC; Evaporadores de AC; Mangueiras de AC; Motores de sopradores; Módulos de controle climático; Controles do aquecedor; Núcleos do aquecedor
lt-LT: Transporto priemonės ir dalys > Transporto priemonių dalys ir priedai > Motorinių transporto priemonių dalys > Motorinių transporto priemonių klimato kontrolė: Oro kondicionierių kompresoriai; Oro kondicionierių kondensatoriai; Oro kondicionierių garintuvai; Oro kondicionierių žarnos; Ventiliatorių varikliukai; Klimato kontrolės moduliai; Šildytuvo valdikliai; Šildytuvo šerdys
es: Vehículos y recambios > Piezas y accesorios para vehículos > Piezas para vehículos motorizados > Control de climatización de vehículos motorizados: Compresores de CA; Condensadores de CA; Evaporadores de CA; Mangueras de CA; Motores sopladores; Módulos de control climático; Controles del calefactor; Núcleos de calefacción
bg-BG: Превозни средства и части > Автомобилни части и аксесоари > Части за моторни превозни средства > Климатични системи за моторни превозни средства: Компресори за климатик; Кондензатори за климатик; Изпарители за климатик; Маркучи за климатик; Вентилатори за парно; Модули за управление на климата; Системи за управление на отопление; Радиатор за парно
tr: Taşıtlar ve Parçalar > Taşıt Parçaları ve Aksesuarlar > Motorlu Taşıt Parçaları > Motorlu Taşıt Klimaları: Klima Kompresörleri; Klima Kondansatörleri; Klima Evaporatörleri; Klima Hortumları; Üfleyici Motorları; Klima Modülleri; Isıtıcı Kontrolleri; Isıtıcı Çekirdekleri
sl-SI: Vozila in deli > Deli in dodatki za vozila > Deli za motorna vozila > Klimatska naprava za motorna vozila: Kompresorji klimatskih naprav; Kondenzatorji klimatskih naprav; Uparjalniki klimatskih naprav; Cevi za klimatske naprave; Motorji za ventilatorje; Enote za nadzor klime; Krmilniki za gretje; Grelni elementi
it: Veicoli e parti > Componenti e accessori per auto > Componenti per veicoli a motore > Climatizzatori per veicoli a motore: Compressori CA; Condensatori CA; Evaporatori CA; Tubi CA; Motori ventilatori; Moduli di controllo climatico; Controlli del riscaldatore; Nuclei del riscaldatore
vi: Xe và phụ tùng > Bộ phận và phụ kiện xe cộ > Phụ tùng xe cơ giới > Kiểm soát khí hậu cho xe cơ giới: Máy nén điều hòa ô tô; Giàn nóng điều hòa ô tô; Dàn lạnh điều hòa ô tô; Ống điều hòa; Động cơ quạt gió; Mô-đun kiểm soát khí hậu; Bộ điều khiển máy sưởi; Lõi máy sưởi
ko: 차량/부품 > 차량 부품/부대용품 > 자동차 부품 > 자동차 온도 조절기: AC 압축기; AC 콘덴서; AC 증발기; AC 호스; 블로워 모터; 온도 조절 모듈; 히터 조절; 히터 코어
pl: Pojazdy i części > Akcesoria i części do pojazdów > Części do pojazdów silnikowych > Układy chłodzenia: Sprężarki AC; Skraplacze AC; Parowniki AC; Węże AC; Silniki dmuchaw; Moduły kontroli klimatu; Elementy sterujące nagrzewnicy; Rdzenie nagrzewnic
pt-PT: Veículos e peças > Acessórios e peças para veículos > Peças para veículos motorizados > Controlo de climatização para veículos motorizados: Compressores de AC; Condensadores de AC; Evaporadores de AC; Tubos de AC; Motores de ventiladores; Módulos de controlo climático; Controlos do aquecedor; Núcleos de aquecedor
ru: Транспортные средства, запчасти и аксессуары > Запчасти и аксессуары для транспортных средств > Автомобильные запчасти > Автомобильные системы климат-контроля: Компрессоры для кондиционеров; Конденсаторы для кондиционеров; Испарители для кондиционеров; Шланги для кондиционеров; Двигатели для нагнетателей воздуха; Модули климат-контроля; Системы управления отопителем; Радиаторы отопителя
sk-SK: Diely pre vozidlá > Diely a príslušenstvo pre vozidlá > Diely motorových vozidiel > Klimatizácia motorových vozidiel: Kompresory klimatizácie; Kondenzátory klimatizácie; Výparníky klimatizácie; Hadice klimatizácie; Motory ventilátorov; Moduly klimatizácie; Ovládače ohrievača; Ohrievacie jednotky
zh-CN: 交通工具/汽车/飞机/船舶 > 交通工具零件/配件 > 机动车零部件 > 汽车环境调节设备: 空调压缩机; 空调冷凝器; 空调蒸发器; 空调软管; 鼓风机电机; 温度控制模块; 暖风器操纵件; 暖风器芯
da: Køretøjer og dele > Dele og tilbehør til køretøjer > Dele til motorkøretøjer > Klimanlæg til motorkøretøjer: AC-kompressorer; AC-kondensatorer; AC-fordampere; AC-slanger; Blæsermotorer; Klimakontrolmoduler; Varmestyring; Varmekerner
zh-TW: 車輛與零配件 > 車輛零件/配件 > 汽機車零配件 > 機動車輛空調設備: 交流壓縮機; 交流電容器; 交流蒸發器; 交流軟管; 鼓風機馬達; 溫度控制模組; 加熱器控制; 加熱器芯
fr: Véhicules et accessoires > Pièces détachées pour véhicules > Pièces détachées automobiles et motos > Régulation de la climatisation: Compresseurs de climatisation; Condensateurs de climatisation; Évaporateurs de climatisation; Tuyaux de climatisation; Moteurs de ventilateur; Modules de contrôle climatique; Commandes de chauffage; Noyaux de chauffage
th: รถยนต์และชิ้นส่วน > ชิ้นส่วนและอุปกรณ์สำหรับยานยนต์ > ชิ้นส่วนรถยนต์ > ที่ควบคุมสภาพอากาศของรถยนต์: คอมเพรสเซอร์แอร์; คอนเดนเซอร์แอร์; คอยล์เย็นแอร์; ท่อแอร์; มอเตอร์เครื่องเป่า; โมดูลควบคุมสภาพอากาศ; ชุดควบคุมเครื่องทำความร้อน; แกนเครื่องทำความร้อน
de: Fahrzeuge & Teile > Fahrzeugersatzteile & -zubehör > Kfz-Teile > Kfz-Klimatisierung: Klimaanlagen-Kompressoren; Klimaanlagen-Kondensatoren; Klimaanlagen-Verdampfer; Klimaanlagen-Schläuche; Gebläsemotoren; Klimakontrollmodule; Heizungssteuerung; Heizungswärmetauscher
cs: Vozidla a náhradní díly > Díly a příslušenství vozidel > Díly motorových vozidel > Klimatizace a ventilace pro vozidla: Kompresory klimatizace; Kondenzátory klimatizace; Odpařovače klimatizace; Hadice pro klimatizace; Motory ventilátorů; Moduly pro regulaci klimatizace a ventilace; Ovládání topení; Topná jádra
ro-RO: Vehicule și piese > Piese și accesorii pentru vehicule > Piese autovehicule > Climatizare autovehicul: Compresoare AC; Condensatoare AC; Evaporatoare AC; Furtunuri AC; Motoare suflantă; Module climatizare; Comenzi încălzitor; Nuclee încălzitor
ja: 乗り物・パーツ > 乗り物用パーツ・関連用品 > 自動車・バイク用パーツ > 自動車用エアコン: ACコンプレッサー; ACコンデンサー; ACエバポレーター; ACホース; ブロワーモーター; 車内温度コントロールモジュール; ヒーターコントロール; ヒーターコア
el: Οχήματα & ανταλλακτικά > Ανταλλακτικά & αξεσουάρ οχημάτων > Ανταλλακτικά μηχανοκίνητων οχημάτων > Έλεγχος κλιματισμού οχήματος μηχανοκίνητων οχημάτων: Συμπιεστές κλιματιστικού; Συμπυκνωτές κλιματιστικού; Εξατμιστές κλιματιστικού; Σωλήνες κλιματιστικού; Μοτέρ αερισμού; Μονάδες ελέγχου κλιματισμού; Έλεγχοι θερμαντήρα; Κορμοί θερμαντήρα